【裁判字號】    97,交聲,70
【裁判日期】    970307
【裁判案由】    違反道路交通管理處罰條例聲明異議
【裁判全文】
臺灣臺北地方法院交通事件裁定          97年度交聲字第70號
原處分機關  臺北市交通事件裁決所
受處分人    甲○○
上列異議人因違反道路交通管理處罰條例案件，對於臺北市交通
事件裁決所於民國96年12月28日所為之北市裁二字第裁22-AEW33
4493號裁決處分（原舉發案號：北市警交字第AEW334493號），
聲明異議，本院裁定如下：
    主  文
異議駁回。
    理  由
一、原處分意旨略以：異議人即受處分人甲○○於民國96年11月
    16日18時8分許，駕駛車牌號碼AE8-205號重型機車，行駛於
    臺北市中正區○○○路○ 段時，於行經有燈光號誌管制之忠
    孝東路、紹興北街交岔路口闖紅燈而違規左轉至紹興南街，
    為臺北市政府警察局中正第一分局忠孝東路派出所警員以北
    市警交字第AEW334493 號舉發違反道路交通管理事件通知單
    當場舉發，並由臺北市交通事件裁決所依道路交通管理處罰
    條例第53條第1 項、第63條第1項第3款、違反道路交通管理
    事件統一裁罰基準表規定，以北市裁二字第裁22-AEW334493
    號裁決書裁處罰鍰新臺幣（以下同）1,800 元，並記違規點
    數共3 點。異議人於同日收受裁決書，旋即提出本件聲明異
    議。
二、異議意旨略以，異議人固曾於上開時間駕駛車牌號碼AE8-20
    5 號重型機車行經前揭地點，惟當時伊係按忠孝東路東西向
    紅綠燈燈號行駛，並依二段式左轉駛至紹興南街，惟舉發本
    件之警員當時未於忠孝東路執勤，親見違規車牌及該車行經
    紅燈過程，便遽然以所在位置即紹興北街所見之紅綠燈燈號
    ，猜測異議人原先行駛之忠孝東路當時燈號狀態，而認定異
    議人駕駛上開車輛闖紅燈而違規左轉，甚為不當，據此聲明
    異議云云。
三、按汽車駕駛人，行經有燈光號誌管制之交岔路口闖紅燈者，
    處新臺幣1,800元以上5,400元以下罰鍰；又汽車駕駛人有左
    列各款所列條款之一者，除依原條款處罰鍰外，並予記點：
    (三)有第43條、第53條或第54條情形之一者，各記違規點數3
    點，道路交通管理處罰條例第53條第1 項、第63條第1項第
    3款分別定有明文。又道路交通管理處罰條例及道路交通安
    全規則所稱之「汽車」，依道路交通管理處罰條例第3條第
    8款及道路交通安全規則第2條第1項第1款之規定，均包括「
    機器腳踏車」在內。
四、經查，本案異議人於96年11月16日18時8 分許，駕駛車牌號
    碼AE8-205 號重型機車，沿臺北市中正區○○○路由東往西
    行駛時，於行經有燈光號誌管制之忠孝東路、紹興北街交叉
    路口闖紅燈而違規左轉至紹興南街，為臺北市政府警察局中
    正第一分局忠孝東路派出所警員所舉發之事實，有臺北市政
    府警察局北市警交字第AEW334493 號舉發違反道路交通管理
    事件通知單1 紙在卷可稽，並據證人即舉發本件之警員謝明
    材證述無誤。異議人雖執前詞置辯，惟其於上開地點未依燈
    光號誌管制行駛而闖紅燈違規左轉等情，業經證人謝明材於
    本院調查時證稱，伊當時執行巡邏勤務，騎機車沿紹興北街
    由北往南行駛，並在紹興北街與忠孝東路口待轉區後方的停
    等區等候綠燈，於燈號轉換為綠燈後，前開待轉區內的機車
    都已經啟動直行了，突然發現異議人所駕駛、沿忠孝東路由
    東往西行駛之AE8-205號重型機車，直接在路口紅燈左轉紹
    興南街，伊就跟隨異議人之車輛，於橫越過忠孝東路後馬上
    將他攔停下來等語（見本院卷第18頁反面）附卷可參，是異
    議人闖紅燈違規左轉之事實甚為顯然。異議人雖辯稱，證人
    所在之位置未能親眼忠孝東路東西向之燈號，僅係猜測異議
    人行經忠孝東路時有違規情事云云，但證人謝明材既已明確
    證稱，當時在伊前面待轉區的機車很多，但是因為伊的方向
    已經由紅燈轉成綠燈一段時間了，前面的機車也都已經啟動
    通過忠孝東路了，伊才有可能追的到異議人，如果是剛由紅
    燈轉成綠燈的話，因前方有待轉區的機車阻擋，伊跟本不可
    能追得到異議人，伊雖未看到忠孝東路的燈號，但是因為紹
    興南北街的燈號是綠燈，而同時間不可能東西向及南北向都
    是綠燈，所以伊就判斷異議人是紅燈左轉等語（見本院卷第
    18頁反面、第19頁），且證人謝明材為執行公務之警員，與
    異議人素不相識，亦無仇隙，其任職之單位亦無要求一定取
    締數量之業績壓力（見本院卷第19頁背面），是其於本院具
    結後所為之證詞，自較客觀真實，異議人之上開推論，並無
    所據，難以採信。異議人既確有行經有燈光號誌管制之交岔
    路口闖紅燈之違規事實，從而原處分機關依據道路交通管理
    處罰條例第53條第1 項、第63條第1項第3款、違反道路交通
    管理事件統一裁罰基準表規定，裁處罰鍰1,800 元之處分，
    並記違規點數3 點，無任何違誤，其裁決應予維持，本件異
    議為無理由，應駁回之。
據上論斷，應依道路交通管理處罰條例第87條第2 項，道路交通
案件處理辦法第19條，裁定如主文。
中    華    民    國    97    年    3     月    7     日
                  交通法庭  法  官  林柏泓
如不服本裁定應於送達後5日內向本院提出抗告狀
以上正本證明與原本無異
                            書記官  柯貞如
中    華    民    國    97    年    3     月    10    日


司法院資訊處製作；財團法人民間司法改革基金會備份。
